臺灣新北地方法院刑事判決
110年度智易字第25號
公  訴  人  臺灣新北地方檢察署檢察官
被      告  吳衍澄


上列被告因違反商標法案件，經檢察官提起公訴（110 年度偵字
第4725號），被告於準備程序就被訴事實為有罪之陳述，經告知
簡式審判程序之旨，並聽取當事人之意見後，本院裁定進行簡式
審判程序，判決如下：
    主  文
吳衍澄犯商標法第九十七條之透過網路方式意圖販賣而陳列侵害
商標權商品罪，處有期徒刑參月，如易科罰金，以新臺幣壹仟元
折算壹日。緩刑貳年。採證取得之仿冒ADIDAS商標衣服壹件及扣
案如附表二所示仿冒商標商品均沒收。
    事  實
一、吳衍澄明知附表一各編號所示商標圖樣係附表一各編號所示
    公司向經濟部智慧財產局申請註冊取得商標權之商標（商標
    註冊/ 審定編號如附表一所示），指定使用於商標權人指定
    之各式商品，現仍在專用期間內，未經該等商標權人之同意
    或授權，不得於同一或類似之商品，使用相同或近似之商標
    ，亦不得意圖販賣而持有、陳列、輸入仿冒如附表一所示商
    標之商品，竟基於意圖販賣而持有、陳列、輸入仿冒商標商
    品之犯意，於民國107年底某日起至109年7月3日為警查獲前
    止，陸續在淘寶網站上購得仿冒前開商標之商品後，於107
    年年底某日起，在其當時位於新北市○○區○○路0段0巷00號3
    樓之居所內，利用電腦設備連結上網，登入蝦皮購物網站，
    以「寶貝魔法櫥窗」帳號，公開刊登販賣仿冒上開商標商品
    之訊息，供不特定人選購，而陳列仿冒商標商品。嗣經員警
    基於蒐證、查緝之目的，而於109年5 月18日佯裝買家至上
    開網路商店購得如仿冒如附表一編號3 所示商標權人之衣服
    1 件，送請鑑定確認為仿冒商標商品，而於109年7月3日下
    午1時30分許，持本院所核發之搜索票，前往上址執行搜索
    ，扣得如附表二所示之仿冒商標商品，而悉上情。
二、案經阿迪達斯公司訴由內政部警政署保安警察第三總隊報告
    臺灣新北地方檢察署檢察官偵查起訴。
    理  由
一、按除被告所犯為死刑、無期徒刑、最輕本刑為3 年以上有期
    徒刑之罪或高等法院管轄第一審案件者外，於第一次審判期
    日前之準備程序進行中，被告先就被訴事實為有罪之陳述時
    ，審判長得告知被告簡式審判程序之旨，並聽取當事人、辯
    護人及輔佐人之意見後，裁定進行簡式審判程序，刑事訴訟
    法第273 條之1 第1 項定有明文。經核本案被告所犯係死刑
    、無期徒刑、最輕本刑為3 年以上有期徒刑或高等法院管轄
    第一審案件以外之罪，於準備程序進行中，被告先就被訴事
    實為有罪之陳述，經告知簡式審判程序之旨，並聽取檢察官
    及被告之意見後，本院爰依刑事訴訟法第273 條之1 第1 項
    規定，裁定進行簡式審判程序。
二、上揭犯罪事實，業據被告於警詢、偵查及本院準備程序及審
    理時均坦承不諱（見110年度偵字第4725號偵查卷第17頁至
    第25頁、第179頁至第180頁、本院卷第173頁、第273 頁）
    ，並有本院109年聲搜字001096號搜索票、內政部警政署保
    安警察第二總隊刑事警察大隊偵二隊搜索扣押筆錄、扣押物
    品目錄表、告訴人阿迪達斯公司109年7月30日提出之刑事告
    訴狀所附經濟部智慧財產局商標單筆詳細報表（註冊/審定
    號：第00000000、00000000號）、貞觀法律事務所109年7月
    30日、109年5月22日鑑定報告書、被害人日商三麗鷗公司10
    9年9月7日提出之刑事陳報狀所附經濟部智慧財產局商標單
    筆詳細報表（註冊/審定號：第00000000號）、萬國法律事
    務所侵害商標權真仿品比對報告、被害人日商連公司109年9
    月7日提出之刑事陳報狀所附經濟部智慧財產局商標資料檢
    索服務（註冊/審定號：第00000000號）、萬國法律事務所
    侵害商標權真仿品比對報告、寶立行銷公司109年8月14日鑑
    定報告、經濟部智慧財產局商標資料檢索服務（註冊/審定
    號：第00000000號）、國際影視有限公司109年8月11日鑑定
    報告書、經濟部智慧財產局商標單筆詳細報表（註冊/審定
    號：第00000000、00000000號）、臺灣耐基商業有限公司10
    9年8月31日函暨所附產品鑑定書、經濟部智慧財產局商標單
    筆詳細報表（註冊/審定號：第00000000、00000000號）、
    美商波露羅蘭公司有限合夥109年8月17日鑑定報告、經濟部
    智慧財產局商標單筆詳細報表（註冊/審定號：第00000000
    號）、蝦皮購物網站列印資料、臺灣便利物流有限公司109
    年5月28日109年度台杰協字第0000000-0號函、投單作業流
    程管理系統查詢資料、蝦皮購物網站列印資料、查獲現場及
    蒐證照片、吳衍澄違反商標法扣押物品相片對照表、被告提
    出與「美商波露羅蘭公司有限合夥」和解契約書、切結書，
    以及與「日商連股份有限公司」和解契約書影本、「日商連
    股份有限公司」刑事陳報狀、收據、委任書、「日商三麗鷗
    股份有限公司」收據、陳報狀、「日商三麗鷗股份有限公司
    」刑事陳報狀、委任狀、「日商連股份有限公司」陳報狀、
    委任狀、告訴人阿迪達斯公司刑事陳報狀及附件、刑事陳報
    暨陳報送達代收人狀、內政部警政署保安警察第二總隊扣押
    物品清單、被告違反商標法扣押物品相片對照表、萬國法律
    事務所侵害商標權真仿品比對報告、鑑定報告、產品鑑定書
    、臺灣新北地方檢察署110年4月9日新北檢德來110偵4725字
    第1100033633號函暨所附北區大型贓物庫點交扣押物紀錄、
    照片二紙、有被告與如附表一編號1所示商標權人和解契約
    書暨收據、刑事陳報狀、委任狀；被告與附表一編號2所示
    商標權人之和解契約書暨刑事陳報狀、收據、委任書；被告
    與附表一編號3所示商標權人之調解筆錄（本院110年度司附
    民移調字第842號）暨保證書；被告與如附表一編號6所示商
    標權人之調解筆錄（本院110年度司刑移調字第391號）調解
    筆錄暨刑事陳報狀；被告與如附表一編號7所示商標權人間
    之和解契約書暨切結書各1份在卷可參，復有扣案如附表二
    所示侵害商標權之商品可為佐證，足認被告上開任意性自白
    與事實相符，堪以採信。本件事證明確，被告犯行洵堪認定
    ，應予依法論科。
三、論罪科刑：
  ㈠核被告所為，係犯商標法第97條之意圖販賣而陳列侵害商標
    權之商品罪。被告意圖販賣而輸入、持有侵害商標權商品之
    低度行為，為意圖販賣而陳列侵害商標權商品之高度行為所
    吸收，不另論罪。
  ㈡本件起訴書犯罪事實欄雖記載被告基於販賣仿冒商標商品牟
    利之犯意，公開販售上開仿冒商標之商品等語，然並未記載
    被告販出之時間、數量、金額及對象等已實際販出本案仿冒
    商標商品之具體情事，又被告固於警詢中、偵查中供承其在
    蝦皮上販賣仿冒商標之商品等語（見同上偵查卷第25頁、第
    179頁），惟查卷內並無任何證據足證被告確有實際出售並
    交付侵害商標權商品之客觀事實，依據「罪疑有他利於被告
    」之證據法則，自難僅憑被告之唯一自白，遽為其不利之認
    定。至本案查獲員警雖有佯裝買家而至上開網路商店購得侵
    害商標權商品，然員警係為求蒐證而為購入，於形式上雖有
    買賣之約定，事實上員警並無成立買賣契約之真意，是被告
    該次販賣行為應僅屬未遂，惟商標法並未對販賣侵害商標權
    商品未遂之行為加以處罰，故此部分亦無從認被告有販賣仿
    冒商標商品之行為。又檢察官起訴範圍之認定，應以起訴書
    犯罪事實欄所載之事實為準，觀諸臺灣新北地方檢察署檢察
    官110 年度偵字第4725號起訴書犯罪事實之記載，既已敘及
    被告於上揭時、地，以手機連結網際網路後，登入蝦皮購物
    網站，以帳號「寶貝魔法櫥窗」帳號，公開刊登販賣仿冒上
    開商標商品之訊息，供不特定人選購等事實，自應認此部分
    為檢察官起訴之範圍，本院應併予審究。至公訴意旨逕認被
    告係犯同條之明知為仿冒商標商品而輸入罪嫌，自有未洽，
    惟本院業已告知被告變更後之罪名，且論罪法條並未變更，
    自無變更起訴法條之必要，附此敘明。
  ㈢被告於上開時、地，意圖販賣而陳列侵害商標權商品之行為
    ，係基於營利之單一犯意，在密接時間、空間下所為，各個
    舉動之獨立性均極為薄弱，依一般社會健全觀念，難以強行
    分開，應視為數個意圖販賣而陳列舉動之接續施行，而以包
    括一行為予以評價，較為合理。再者，被告以同一陳列行為
    ，同時侵害如附表一所示各商標權人之商標權，係以一行為
    觸犯數相同罪名，為同種想像競合犯，應依刑法第55條規定
    ，從一重之透過網路方式意圖販賣而陳列侵害商標權商品罪
    處斷。
  ㈣爰以行為人之責任為基礎，審酌被告知悉商標具有辨識商品
    來源之功用，且企業經營者通常經過相當時間並投入大量資
    金於商品之行銷及品質之改良，方使該商標具有代表一定品
    質之效，竟貪圖私利即意圖販賣而陳列侵害商標權之商品，
    非但造成商標權人蒙受銷售損失，亦使民眾對商品價值判斷
    形成混淆，令商標權人合法商品之信譽與品質受質疑，進而
    使國家國際形象受損，破壞我國致力於智慧財產權保護之國
    際聲譽，所為實不可取；兼衡被告所侵害之商標權數量、查
    獲持有之侵害商標權商品數量、陳列侵害商標權商品之時間
    ，及被告國中畢業之智識程度，有被告個人戶籍資料（完整
    姓名）查詢結果1 份在卷可參（見本院卷第21頁）、家庭經
    濟狀況，犯後坦承犯行並與如附表一編號1、2、3、6、7所
    示商標權人達成和解，有被告與如附表一編號1所示商標權
    人和解契約書暨收據、刑事陳報狀、委任狀；被告與附表一
    編號2所示商標權人之和解契約書暨刑事陳報狀、收據、委
    任書；被告與附表一編號3所示商標權人之調解筆錄（本院1
    10年度司附民移調字第842號）暨保證書；被告與如附表一
    編號6所示商標權人之調解筆錄（本院110年度司刑移調字第
    391號）調解筆錄暨刑事陳報狀；被告與如附表一編號7所示
    商標權人間之和解契約書暨切結書各1份（見同上本院卷第1
    35頁至第138頁、第189頁至第197頁、第277頁至第279頁、
    第283頁至第289頁、第291頁至第297頁），如附表一編號5
    所示商標權人表示沒有要對被告求償；如附表一編號4商標
    權人之承辦人員表示如有和解意願會轉達承辦人員回電一節
    ，亦有本院公務電話紀錄2份在卷可參（見本院卷第217頁、
    第221頁），嗣如附表一編號4所示商標權人並未於本院審理
    期日到庭表示意見，有本院送達證書、刑事報到單各1份在
    卷可參（見本院卷第233頁、第263頁） 等一切情狀，量處
    如主文所示之刑，並諭知易科罰金折算之標準，以示懲儆。
四、緩刑宣告：
    查被告前未曾因故意犯罪受有期徒刑以上刑之宣告，已如前
    述，並衡以刑罰固屬國家對於犯罪行為人，以剝奪法益之手
    段，所施予之公法上制裁，惟其積極目的，仍在預防犯罪行
    為人再犯，故對於惡性未深者，若僅因偶然觸法即令其入獄
    服刑，誠非刑罰目的。則考量本案被告係因一時失慮，致罹
    刑章，且其亦坦承犯行，並已彌補其造成之部分損害，綜參
    上述一切情狀，信其經本案訴訟程序後應已知所警惕，尚無
    立刻執行其刑之必要，原審所宣告之刑以暫不執行為適當，
    爰依刑法第74條第1 項第1 款規定宣告緩刑2 年，以啟自新
    。
五、沒收：
    按侵害商標權之物品，不問屬於犯罪行為人與否，沒收之，
    商標法第98條定有明文。員警採證取得之衣服1 件及扣案如
    附表二所示之仿冒商標商品，均屬侵害商標權之物品，爰依
    法宣告沒收之。
據上論斷，依刑事訴訟法第273 條之1 、第299 條第1 項前段，
商標法第97條、第98條，刑法第11條、第55條、第41條第1 項前
段、第74條第1 項第1 款，判決如主文。
本案經檢察官蔡景聖偵查起訴，經檢察官許慈儀到庭執行職務。
中　　華　　民　　國　　111 　年　　2 　　月　　21　　日
                  刑事第二庭    法　官   劉芳菁
上列正本證明與原本無異。
如不服本判決，應於判決送達後20日內敘明上訴理由，向本院提
出上訴狀 (應附繕本) ，上訴於臺灣高等法院。其未敘述上訴理
由者，應於上訴期間屆滿後20日內向本院補提理由書「切勿逕送
上級法院」。
                                書記官   吳雅真　　　　
中　　華　　民　　國　　111 　年　　2 　　月　　25　　日
附錄本案論罪科刑法條全文
商標法第97條
明知他人所為之前二條商品而販賣，或意圖販賣而持有、陳列、
輸出或輸入者，處 1 年以下有期徒刑、拘役或科或併科新臺幣
5 萬元以下罰金；透過電子媒體或網路方式為之者，亦同。 
附表一：被仿冒之商標
編號  註冊/審定號 商標權人 商標專用期限 指定商品 1 00000000 日商三麗鷗股份有限公司 119年06月15日 衣服、毛巾、領巾、頸巾、肚圍、褲子等 2 00000000  日商連股份有限公司 114年02月15日 冠帽、頭巾等 3 00000000  00000000 德商阿迪達 斯公司 117年01月31日  117年01月31日 衣服等 4 00000000  00000000 荷蘭商耐克創新有限合夥公司 118年9月30日  119年6月30日 衣服  5 00000000  美商HBI品牌服裝公司 114年03月31日 衣服等 6 00000000  00000000 日商小學館集英社製作股份有限公司 109年08月31日 111年02月15日  衣服、圍兜、毛巾、方巾 等 7 00000000 美商波露羅蘭公司有限合夥  119年09月15日 各種衣服等 

(依扣押物品目錄表更正起訴書附表)
附表二：扣案之仿冒商標商品
編號 仿冒商標名稱及商品 數量 1 三麗歐衣服 96 2 三麗歐毛巾 86 3 三麗歐圍兜 7 4 三麗歐褲子 17 5 熊大(BROWN)帽子 4 6 ADIDAS衣服 11 7 ADIDAS褲子 11 8 NIKE衣服 15 9 JORDAN衣服 89 10 CHAMPION 衣服 24 11 哆啦A夢衣服 2 12 哆啦A夢毛巾 19 13 哆啦A夢圍兜 5 14 POLO衣服 454